臺灣臺北地方法院刑事判決　　　　　　　95年度訴字第1074號
公　訴　人　臺灣臺北地方法院檢察署檢察官
被　　　告　戊○○
指定辯護人　本院公設辯護人丙○○
上列被告因違反毒品危害防制條例案件，經檢察官提起公訴（九
十五年度偵字第六七八三號），本院判決如下：
    主  文
戊○○持有第一級毒品，累犯，處有期徒刑肆月，如易科罰金，
以銀元參佰元即新台幣玖佰元折算壹日。扣案含第一級毒品海洛
因之白粉壹小包（淨重零點零柒公克）沒收銷燬之。
戊○○被訴販賣第二級毒品部分無罪。
    事  實
一、戊○○前於民國九十四年間，因施用第二級毒品安非他命案
    件，經本院以九十四年度簡字第二九號判決判處有期徒刑四
    月可易科罰金確定，於九十四年七月十二日執行完畢。詎猶
    不知悔改，明知海洛因為毒品危害防制條例所規範之第一級
    毒品，依法不得製造、運輸、販賣或持有，竟於九十五年三
    月二十一日下午，在臺北縣新店市○○路○段六十三號黎明
    旅館其女友己○○所承租之五一二號房內，與己○○分別施
    用第二級毒品安非他命、第一級毒品海洛因，嗣於同日下午
    十時十分許，臺北縣政府警察局新店分局江陵派出所員警獲
    報該處有人施用、販賣毒品而由黎明旅館現場負責人陪同前
    往該處實施臨檢，戊○○獲悉警察欲進入，為免無毒品前科
    之己○○遭警查獲，乃基於持有之意思將己○○置於皮夾中
    之第一級毒品海洛因一小包（淨重零點零七公克）抓入手中
    欲丟棄而處分之，適警進入而不及丟棄，遂於其手中查獲以
    現金新台幣（下同）三千五百元包覆之上開第一級毒品海洛
    因一小包（淨重零點零七公克），並經在場之戊○○、己○○、庚○○同意進行搜索而查獲，並扣得戊○○所有供己施
    用之第二級毒品安非他命十五小包（淨重共計二點四九公克
    ）、電子磅秤一臺、塑膠剷管二支、分裝袋六十六個（戊○○被訴販賣第二級毒品安非他命部分詳後無罪所述，另施用
    第二級毒品部分業經檢察官以九十六年度毒偵緝字第六六號
    向本院聲請以簡易判決處刑；己○○施用毒品部分業經本院
    以九十五年度毒聲字第四三０號裁定應送勒戒處所觀察勒戒
    ，現通緝中）。
二、案經臺北縣政府警察局新店分局報告臺灣臺北地方法院檢察
    署檢察官偵查起訴。
    理  由
壹、有罪部分：
一、訊據被告戊○○對於在上開時間、地點因警察實施臨檢，害
    怕女友己○○被警察查獲而將其皮夾中之第一級毒品海洛因
    一小包拿在手中欲丟棄乙節，雖坦承不諱（見本院卷九十六
    年三月六日準備程序筆錄第二、四頁、九十六年四月四日審
    判筆錄第十三頁），惟辯護人為其辯護稱：被告係為了將海
    洛因丟棄而拿在手上，並無持有之意思等詞。經查：
  (一)扣案白粉一包為員警接獲線報而於上開時間前往上開黎明旅
    館由另案被告己○○所承租之五一二號房間內查獲，經鑑定
    結果亦含第一級第６項毒品海洛因成分，淨重零點零七公克
    乙節，為被告所不否認，並有臺北縣政府警察局檢查紀錄表
    、自願受搜索同意書、臺北縣政府警察局新店分局搜索扣押
    筆錄、扣押物品目錄表、照片十六張、黎明旅館消費明細、
    法務部調查局九十五年五月八日調科壹字第０二０００七九
    五九號鑑定通知書等在卷可佐（見偵查卷一第四四、四五、
    五十至五五、七三至八十、一五八頁），先予認定。
  (二)被告及另案被告己○○經警採集之尿液經以氣象層析質譜儀
    法鑑定結果，被告之尿液鑑定確呈安非他命類陽性反應、鴉
    片類陰性反應，另案被告己○○之尿液鑑定則為安非他命類
    、嗎啡類陽性反應，分別有臺北縣政府警察局新店分局偵辦
    毒品危害防制條例案被移送者姓名及代碼對照表、臺灣檢驗
    科技股份有限公司九十五年四月十七日CH/2006/40127、CH/
    2006/40127號濫用藥物尿液檢驗報告各一份等在卷可稽（見
    偵查卷一第一八九、一九０、一五八頁、本院卷附檢察官九
    十六年三月八日補充理由書所附），可佐被告所供述伊並無
    施用第一級毒品海洛因犯行，係另案被告己○○施用第一級
    毒品海洛因乙節非虛。
  (三)被告前於偵查中雖供稱：扣案第一級毒品海洛因是於警察查
    獲當天伊向綽號「阿財」之男子買扣案第二級毒品安非他命
    要自己施用，回到飯店中準備施用時打開才發現中間夾著一
    包海洛因，準備要還給「阿財」的等情（見偵查卷一第一五
    四頁），惟海洛因為第一級毒品，其價值顯然較第二級毒品
    安非他命為高，被告向「阿財」所購買之毒品既然係第二級
    毒品安非他命，「阿財」怎可能在其中夾雜價值較高之第一
    級毒品海洛因給被告？被告前開供述顯然與常情不符。
  (四)而另案被告己○○自警詢、偵查中始終否認施用毒品犯行，
    並具結後作證稱：現場查獲之毒品都係被告的云云（見偵查
    卷一第二十、一三四頁）。惟證人即另案被告己○○於本次
    為警查獲後所採集之尿液經鑑定結果呈安非他命類、嗎啡類
    陽性反應，已如上述，並經本院以九十五年度毒聲字第四三
    ０號裁定應送勒戒處所觀察勒戒，現通緝中，有其之臺灣高
    等法院被告前案紀錄表可稽，是其經本院合法傳喚雖未到庭
    ，惟其於警詢中所述關於有無施用毒品乙節顯然不實，其上
    開警詢中所為陳述亦無可信之特別情況，無刑事訴訟法第一
    百五十九條之三所定情形，本院認證人己○○於警詢中所為
    上開供述並無證據能力。又證人己○○與被告同時為警查獲
    ，並於現場扣有上開第一級毒品海洛因、第二級毒品安非他
    命等，且證人己○○之驗尿報告尚未釐清之前，其亦可能涉
    有毒品危害防制條例相關罪名，而有受刑事追訴之可能，是
    於以證人身分訊問之前，依刑事訴訟法第一百八十一條規定
    告知得拒絕證言之權，如未告知，其所為具結於法即有未合
    ，最高法院九十五年度台上字第六一五七號判決意旨即同此
    見解，是檢察官於偵查中未告知得拒絕證言之權即令其具結
    ，其具結並非合法，依刑事訴訟法第一百八十五條之三規定
    ，證人己○○因此所為之證詞即難認有證據能力。證人己○○警詢、偵查中陳述與證詞均不能作為證據。
  (五)另證人即同時為警查獲之庚○○雖亦曾於警詢、偵查中供稱
    ：扣案第一級毒品海洛因一小包係被告所有等詞（見偵查卷
    一第二八、八九頁），惟其亦於本院審理中詳證稱：因為警
    察進來時看到被告手中握著這些東西，所以才會認為東西是
    他的，當天其與己○○都有施用海洛因，其所施用之海洛因
    是自己帶去的，已經施用完畢了，己○○所施用的是否已經
    全部用完，其並不清楚等語（見本院九十六年四月四日審判
    筆錄第八、九、十一頁），是證人庚○○前揭於警詢、偵查
    中之供述亦不能佐證被告警詢、偵查中關於扣案第一級毒品
    海洛因為伊買安非他命時夾在其中的乙節實在。
  (六)辯護人雖為被告辯護以被告並無持有之意思云云，然被告坦
    承因為另案被告己○○沒有毒品前科，為了保護她所以才會
    伸手將海洛因抓在手中等情（見本院九十六年四月四日審判
    筆錄第十六、十九頁），睽其真意乃係因另案被告己○○無
    毒品前科，所以不希望她為警查獲，而寧願自己冒此危險將
    海洛因抓到手中，縱使為警查獲亦在所不惜，則被告有將該
    海洛因視為己有之意思無誤；雖被告又稱將海洛因拿過來是
    準備要丟棄乙節（見本院九十六年四月四日審判筆錄第十九
    頁），惟此僅係被告處分所有物之意思，辯護人為被告辯以
    無持有之意乙節，自難採信。
  (七)綜上所述，被告確有自己所有而持有之意思將扣案海洛因一
    包握在手中持有之，惟檢察官指被告係自「阿財」處購入第
    一級毒品海洛因，尚屬誤會。本件事證明確，被告持有第一
    級毒品海洛因犯行已堪認定，應依法論科。
二、查被告行為後，刑法於九十四年一月七日修正通過，於九十
    四年二月二日公布，於九十五年七月一日施行，其中修正第
    二條、第三十三條、第三十八條、第四十七條等規定。按行
    為後法律有變更者，適用行為時之法律，但行為後之法律有
    利於行為人者，適用最有利於行為人之法律，現行刑法第二
    條第一項訂有明文。此條規定乃與刑法第一條罪刑法定主義
    契合，而貫徹法律禁止溯及既往原則，係規範行為後法律變
    更所生新舊法律比較適用之準據法，是刑法第二條本身雖經
    修正，但刑法第二條既屬適用法律之準據法，本身尚無比較
    新舊法之問題，應一律適用裁判時之現行刑法第二條規定以
    決定適用之刑罰法律，先予辨明。又以本次刑法修正之比較
    新舊法，應就罪刑有關之共犯、未遂犯、想像競合犯、牽連
    犯、連續犯、結合犯，以及累犯加重、自首減輕暨其他法定
    加減原因（如身分加減）與加減例等一切情形，綜其全部罪
    刑之結果而為比較，而從刑附屬於主刑，除法律有特別規定
    者外，依主刑所適用之法律，最高法院九十五年五月二十三
    日著有九十五年度第八次刑庭會議決議可資參照。嗣最高法
    院於九十五年十一月七日九十五年度第二十一次刑事庭會議
    再著有決議認為，前揭決議係就「刑法九十四年修正施行後
    之法律比較適用決議」，而刑法第二條係規範行為後「法律
    變更」所生新舊法比較適用之準據法，故如新舊法處罰之輕
    重相同，即無比較適用之問題，非此條所指之法律有變更，
    應依一般法律適用原則，適用裁判時法，例如：修正後刑法
    第五十五條就想像競合犯部分增加但書關於科刑之限制，為
    法理之明文化，而修正後刑法第五十九條則為法院就酌減審
    認標準見解之明文化，均非法律變更，其餘為純文字修正者
    ，更應同此。是核被告所為係違反毒品危害防制條例第十一
    條第一項持有第一級毒品罪，前於九十四年間，因施用第二
    級毒品安非他命案件，經本院以九十四年度簡字第二九號判
    決判處有期徒刑四月確定，於九十四年七月十二日執行完畢
    ，有臺灣高等法院被告前案紀錄表可稽，五年以內故意再犯
    本件有期徒刑以上之罪，不論依修正前之刑法第四十七條或
    修正後之刑法第四十七條第一項之規定，均構成累犯，是對
    被告而言並無有利或不利之情形，故依前開最高法院九十五
    年度第二十一次刑事庭會議，應逕依修正後刑法第四十七條
    第一項規定，論以累犯，並加重其刑。爰審酌被告前曾因犯
    罪經判決執行，如上所述，素行不端，犯罪後坦承部分犯行
    ，持有毒品之時間短暫，持有之數量輕微，與其犯罪之動機
    、手段、目的等一切情狀量處如主文所示之刑。末查，被告
    行為時之刑法第四十一條第一項前段規定：「犯最重本刑為
    五年以下有期徒刑以下之刑之罪，而受六個月以下有期徒刑
    或拘役之宣告，因身體、教育、職業、家庭之關係或其他正
    當事由，執行顯有困難者，得以一元以上三元以下折算一日
    ，易科罰金。... 併合處罰之數罪，均有前項情形，其應執
    行之刑逾六月者，亦同。」，又被告行為時之易科罰金折算
    標準，修正前罰金罰鍰提高標準條例第二條前段（現已刪除
    ）規定，就其原定數額提高為一百倍折算一日，則被告行為
    時之易科罰金折算標準，應以銀元三百元折算一日，經折算
    為新臺幣後，應以新臺幣九百元折算為一日。惟九十五年七
    月一日修正公布施行之刑法第四十一條第一項前段則規定：
    「犯最重本刑為五年以下有期徒刑以下之刑之罪，而受六個
    月以下有期徒刑或拘役之宣告者，得以新臺幣一千元、二千
    元或三千元折算一日，易科罰金。... 前項規定於數罪併罰
    ，其應執行之刑未逾六月者，亦適用之。」，比較修正前後
    之易科罰金折算標準，以被告行為時之九十五年七月一日修
    正公布施行前規定，較有利於被告，依現行刑法第二條第一
    項前段應適用修正前刑法第四十一條第一項前段定其折算標
    準。扣案之白粉一包（零點零七公克）係屬毒品危害防制條
    例第二條第二項第一款所規定之第一級海洛因毒品不問屬於
    犯人與否，應依同條例第十八條第一項前段沒收銷燬。
貳、無罪部分：
一、公訴意旨略以：被告明知安非他命為毒品危害防制條例所規
    範之第二級毒品，依法不得製造、運輸、販賣或持有，竟意
    圖營利，於九十五年三月二十一日下午六時，在臺北縣新店
    市○○路○段六十三號黎明旅館前，向姓名年籍不詳綽號「
    阿財」之成年男子，以二萬五千元之代價，販入第二級毒品
    安非他命八點五公克，於取得毒品後，返回黎明旅館五樓五
    一二號房，將前揭毒品分裝成小包，並撥打電話聯繫買主前
    來購買前揭分裝完畢之毒品，用以償還積欠友人庚○○之款
    項，嗣於同日下午十時十分，為警在黎明旅館五一二號房內
    查獲，並扣得第二級毒品安非他命十五小包（共毛重五點一
    九公克，起訴書誤載為淨重共計二點四九公克）、電子磅秤
    一臺、塑膠剷管二支、分裝袋六十六個、帳冊一本及現金三
    千五百元，因認被告涉有違反毒品危害防制條例第四條第二
    項販賣第二級毒品罪嫌。
二、按犯罪事實應依證據認定之，無證據不得推定其犯罪事實；
    不能證明被告犯罪者，應諭知無罪之判決，刑事訴訟法第一
    百五十四條第二項、第三百零一條第一項分別定有明文。又
    事實之認定，應憑證據，如未能發現相當證據，或證據不足
    以證明，自不能以推測或擬制之方法，為裁判基礎；且認定
    犯罪事實所憑之證據，雖不以直接證據為限，間接證據亦包
    括在內，然而無論直接證據或間接證據，其為訴訟上之證明
    ，須於通常一般之人均不致有所懷疑，而得確信其為真實之
    程度者，始得據為有罪之認定，倘其證明尚未達到此一程度
    ，而有合理之懷疑存在而無從使事實審法院得有罪之確信時
    ，即應由法院為諭知被告無罪之判決，有最高法院四十年台
    上字第八六號判例、七十六年台上字第四九八六號判例可資
    參照。次按刑事訴訟法第一百六十一條已於九十一年二月八
    日修正公布，修正後同條第一項規定：檢察官就被告犯罪事
    實，應負舉證責任，並指出證明之方法。因此，檢察官對於
    起訴之犯罪事實，應負提出證據及說服之實質舉證責任。倘
    其所提出之證據，不足為被告有罪之積極證明，或其闡明之
    證明方法，無從說服法官以形成被告有罪之心證，基於無罪
    推定之原則，自應為被告無罪判決之諭知，更有最高法院九
    十二年台上字第一二八號判例意旨足參。
三、公訴人認被告涉有前開犯行無非以證人庚○○警詢中證詞、
    證人己○○警詢及偵查中證詞、證人劉鳳萍偵查中證詞、臺
    北縣政府警察局檢查紀錄表、自願受搜索同意書、臺北縣政
    府警察局新店分局搜索扣押筆錄、扣押物品目錄表、查獲涉
    嫌違反毒品危害防制條例案件毒品初步鑑驗報告單、照片十
    六張、黎明旅館消費明細、臺灣檢驗科技股有限公司九十五
    年四月十四日CH/2006/400095號濫用藥物檢驗報告、臺灣大
    哥大股份有限公司通聯資料、中華電信股份有限公司查詢資
    料、勘驗報告書、帳冊、監所錄音帶勘驗譯文等為其論據。
    訊之被告雖不否認於上開時間、地點扣得第二級毒品安非他
    命、磅秤、剷管、分裝袋、帳冊、現金等物，惟堅決否認有
    何販賣第二級毒品安非他命犯行，辯稱：扣案安非他命係伊
    自己要施用的，並非要賣的，也沒有告訴庚○○要把賣毒品
    的錢還欠她的借款等語。
四、經查：
  (一)證人己○○經本院合法傳喚無正當理由未到，而其於警詢、
    偵查中之陳述、證詞並無證據能力，已如上開壹、一之(四)所
    述，不能作為證據，合先敘明。
  (二)又辯護人主張證人庚○○警詢中陳述、勘驗筆錄並無證據能
    力。而證人庚○○於本院中則證稱：並沒有如其於警詢中所
    述被告在電話中講賣毒品、要將毒品折合現金清償借款，或
    要將毒品賣完之後將所得用來清償等事，應該是因為當時有
    施用毒品，腦袋不清楚，被告只說等有錢就會還，當天去找
    被告是要與被告一起買海洛因等語（見本院九十六年四月四
    日審判筆錄第三、六、八頁），而與其先前於警詢中陳述不
    一致。惟證人庚○○既未主張其警詢中陳述係出於警察以不
    正方法取得，而其警詢錄音帶經本院勘驗結果與警詢筆錄內
    容相符，且為連續陳述，有臺灣臺北地方法院檢察署勘驗報
    告書、本院九十六年三月十五日勘驗筆錄在卷可稽（見偵查
    卷二第二至十頁、本院卷），且證人庚○○於本院審理中證
    稱查獲當天是與被告要一起買海洛因云云，被告對此已堅詞
    否認，且稱：伊並沒有施用海洛因，也討厭施用海洛因，自
    己不可能買，更不可能幫己○○買等詞（見本院九十六年四
    月四日審判筆錄第十二頁），而被告經警採集之尿液並無海
    洛因、嗎啡陽性反應，已如壹、一(二)上述，是證人庚○○於
    本院審理中所為證詞亦有可疑，是本院認證人庚○○於警詢
    中陳述具有較可信之特別情況，且為證明犯罪事實存否所必
    要者，依刑事訴訟法第一百五十九條之二規定，得為證據，
    併予說明。
  (三)惟依證人庚○○於警詢中陳述：其昨天晚上向被告討錢，被
    告一直藉故不還，一直說他毒品賣完之後所得金錢，才要還
    錢。知道被告一接電話後就會立即出門，回來之後都會帶錢
    回來，不知道怎麼賣，不清楚價格。從二十一日晚上在賓館
    那邊，被告電話中聲稱有販賣毒品，又說要把毒品現金轉讓
    給其，遭其拒絕，不曾向被告買過毒品等語（見偵查卷一第
    二六至三十頁），其所述內容均係聽聞被告所述，未親自見
    聞被告與他人交易毒品之過程，縱被告確實曾經向證人庚○○說過類似話語，亦僅有被告之供述，無其他積極證據相佐
    ，況被告對此已堅決否認；且證人庚○○對於被告販賣之對
    象、價格等均不清楚，亦未曾向被告購買毒品，又如何證明
    被告販賣第二級毒品安非他命之內容？
  (四)另證人劉鳳萍於偵查中證稱：曾經看過被告與其哥哥劉大虎
    在一起，哥哥有施用毒品，0000000000號電話是
    其從九十五年三月十七日開始使用，後來不見了，不知哥哥
    給的毒品何來等詞（見偵查卷二第九三、九四頁），亦未證
    述其哥哥劉大虎或其本人施用毒品與被告有何干係，更未證
    述曾經見聞被告販賣毒品予其哥哥劉大虎，是亦不足以證明
    被告有何販賣第二級毒品犯行。
  (五)檢察官又以臺灣大哥大股份有限公司通聯資料、中華電信股
    份有限公司查詢資料為證據，檢察官並依通聯紀錄傳喚相關
    通聯對象甲○○、乙○○、丁○○等人，惟證人甲○○、乙○○、丁○○均證稱：不認識被告，也沒有請被告施作相關
    油漆裝潢工程，但行動電話曾經借朋友使用等情（見本院九
    十六年三月二十一日訊問筆錄第三至十二頁），是僅能證明
    被告所使用之行動電話與上開人等之行動電話有通聯紀錄，
    但無法證明通聯之內容，更不能證明與販賣毒品相關。
  (六)再者，扣案「帳冊」雖記載「俊宏×1500」、「小魚×1500
    」、「武雄×750＋100」、「水蛙×1000」、「宏偉×3200
    ＋200」等文字，惟被告辯以：這只是油漆師傅代為購買油
    漆材料或購買便當之紀錄，並非帳冊，只是記事本等詞，亦
    否認與販賣毒品相關，而檢察官亦無從證明「俊宏」等人為
    何人？是否有施用毒品？與被告交易內容為何？
  (七)監所錄音帶勘驗譯文部分，亦僅係被告於監所中之監聽內容
    ，無從認定與被告所涉販賣第二級毒品犯行有何關係。
  (八)至扣案查獲第二級毒品安非他命十五小包（共毛重五點九公
    克）、電子磅秤一臺、塑膠剷管二支、分裝袋六十六個等為
    被告所有，雖為被告坦承在卷，然伊亦供承這些是伊施用安
    非他命所用，分裝袋是伊向「阿財」買扣案安非他命時裝在
    一起的等語，而被告為警採集之尿液亦呈安非他命類陽性反
    應，如上開壹、一(二)所述，且被告該次施用第二級毒品安非
    他命犯行業經檢察官以九十六年度毒偵緝字第六六號向本院
    聲請簡易判決處刑，有其臺灣高等法院被告前案紀錄表及上
    開處刑書附卷供參，是被告所為供述非不可採信。
五、末按認定犯罪事實應依證據，為刑事訴訟法所明定，故被告
    否認犯罪事實所持之辯解，縱屬不能成立，仍非有積極證據
    足以證明其犯罪行為，不能遽為有罪之認定，有最高法院三
    十年上字第一八三一號判例意旨可資參照。檢察官雖指被告
    辯稱「帳冊」上記載的是油漆材料、便當價格之詞不能證明
    ，且與常情不符，所以並非可採，然公訴人認被告涉有販賣
    第二級毒品安非他命罪嫌之主要論據，既無從證明被告確實
    涉及上開犯行，不能使本院得有罪之確信，此外，復查無其
    他積極證據足證被告確有公訴人所指犯行，不能證明被告犯
    罪，自應就此部分為被告無罪判決之諭知。
六、扣案查獲第二級毒品安非他命十五小包（共毛重五點九公克
    ）、電子磅秤一臺、塑膠剷管二支、分裝袋六十六個既為被
    告施用第二級毒品安非他命所用，如上所述，應由被告所涉
    施用第二級毒品犯行部分一併諭知沒收、沒收銷燬。另現金
    三千五百元部分為被告自另案被告己○○處連同海洛因一併
    抓起，非伊所有，亦如上壹、有罪部分所認定，亦無庸宣告
    沒收，均附此說明。
據上論斷，應依刑事訴訟法第二百九十九條第一項前段、第三百
零一條第一項前段，毒品危害防制條例第十一條第一項、第十八
條第一項前段，刑法第十一條前段、第二條第一項前段、第四十
七條第一項，修正前刑法第四十一條第一項前段，修正前罰金罰
鍰提高標準條例第二條，現行法規所定貨幣單位折算新台幣條例
第二條，判決如主文。
本案經檢察官侯靜雯到庭執行職務
中　　華　　民　　國　　96　　年 　　4　　月　　18　　日
　　　　　　　　　刑事第四庭    審判長法　官　劉慧芬
                                      法  官  郭惠玲
                                      法  官  黎惠萍
上正本證明與原本無異。
如不服本判決，應於判決送達後10日內向本院提出上訴狀 (應抄
附繕本)。
                                      書記官  楊麗娟
中　　華　　民　　國　　96　　年　　4 　　月　　19　　日
附錄本案論罪科刑法條全文
毒品危害防制條例第十一條第一項
毒品危害防制條例第十一條
持有第一級毒品者，處三年以下有期徒刑、拘役或新臺幣五萬元
以下罰金。
持有第二級毒品者，處二年以下有期徒刑、拘役或新臺幣三萬元
以下罰金。
持有專供製造或施用第一、二級毒品之器具者，處一年以下有期
徒刑、拘役或新臺幣一萬元以下罰金。
持有毒品達一定數量者，加重其刑至二分之一，其標準由行政院
定之。
